【裁判字號】    92,台抗,521
【裁判日期】    921211
【裁判案由】    違反稅捐稽徵法聲請解除限制出境
【裁判全文】
最高法院刑事裁定                                九十二年度台抗字第五二一號
    抗  告  人  甲○○
                        送達代收人林怡菁：台北市○○○路○段一三八號八樓
                劉晏潔
            即劉憶芝）住同右.
                        送達代.
右抗告人等因違反稅捐稽徵法案件，不服台灣高等法院中華民國九十二年十月三十一
日駁回其聲請解除限制出境之裁定（九十二年度聲字第一二七二號），提起抗告，本
院裁定如左：
    主  文
抗告駁回。
    理  由
按限制被告出境，僅在限制被告應居住於我國領土範圍內，不得擅自出國，俾便於訴
訟程序之進行，較之限制居住於某市某縣某鄉某村，其居住之範圍更為廣闊，是限制
出境與限制住居名稱雖有不同，然限制出境亦屬限制住居之處分，係執行限制住居方
法之一種。至有否限制出境之必要，事實審法院本有裁量之權。本件抗告人甲○○及
劉晏潔因違反稅捐稽徵法案件，歷審均判處有期徒刑，現仍由原審法院更審審理中，
因案情繁雜，全案迄今尚未確定。又歷審均對甲○○及劉晏潔為有罪判決，甲○○復
自承尚欠行庫新台幣數千萬元，甲○○及劉晏潔自屬犯罪嫌疑重大，所涉情節非輕，
且無事證可以排除抗告人等出國後滯留不歸之危險，為利於日後案件之審理，因認仍
有限制抗告人等出境之必要，核屬事實審法院審判職權之適法行使，尚無逾越法律規
定。另劉晏潔主張其受邀赴香港參與「香港耆康老人福利會」之演出，請求解除限制
出境云云，惟該表演非不得由他人代替，亦難認劉晏潔確有出國之急迫性與必要性，
原裁定因而駁回其等解除限制出境之聲請，於法洵無不合。抗告意旨仍執陳詞，謂其
等於偵審程序中始終遵期出庭，劉晏潔與本案情節無涉，所受科刑輕微，亦曾受諭知
緩刑，赴香港表演可提高國家形象，甲○○融資貸款並無不法，所需資金龐大乃因所
營事業性質需要所致，上開貸款亦已陸續清償，且未有他案在身，所受科刑亦輕，自
無捨棄事業、家庭而逃亡之可能等語，泛言指摘原裁定不當，難認為有理由，應予駁
回。又本件不得抗告於第三審法院之刑法第三百三十九條第一項及稅捐稽徵法第四十
三條第一項之罪與得抗告之修正前商業會計法第六十六條第一款之罪為牽連犯，而以
不得抗告之詐欺罪為重，得抗告之修正前商業會計法第六十六條第一款之罪為輕，雖
依刑法第五十五條從不得抗告之詐欺罪論科，惟其牽連之修正前商業會計法第六十六
條第一款之罪，原得抗告，而牽連犯罪之抗告又不可分，則對於該詐欺罪亦應認為得
抗告於第三審法院，附為明。
據上論結，應依刑事訴訟法第四百十二條，裁定如主文。
中      華      民      國    九十二    年     十二     月     十一     日
                              最高法院刑事第五庭
                                  審判長法官  謝  家  鶴
                                        法官  洪  文  章
                                        法官  花  滿  堂
                                        法官  陳  世  淙
                                        法官  洪  佳  濱
      右正本證明與原本無異
                                              書  記  官
中      華      民      國    九十二    年     十二     月    二十四    日
                                                                       Ｒ


司法院資訊處製作；財團法人民間司法改革基金會備份。
